【裁判字號】    95,聲,213
【裁判日期】    950420
【裁判案由】    發還擔保金
【裁判全文】
臺灣彰化地方法院民事裁定               95年度聲字第213號
    聲  請  人  中國農民銀行股份有限公司
    法定代理人  甲○○
    代  理  人  丙○○
    相  對  人  乙○○
                            號.
上列聲請人聲請發還擔保金事件，本院裁定如下：
    主      文
本院九十四年度存字第三六○號提存事件聲請人所提存之提存物
八十六年度中央政府重大交通建設公債甲類第十期登錄債券新台
幣壹佰萬元，准予發還。
    理      由
一、按訴訟終結後，供擔保人證明已定二十日以上之期間，催告
    受擔保利益人行使權利而不行使，或法院依供擔保人之聲請
    ，通知受擔保利益人於一定期間內行使權利並向法院為行使
    權利之證明而未證明者，法院應依供擔保人之聲請，以裁定
    命返還其提存物，民事訴訟法第一百零四條第一項第三款定
    有明文。前開規定，於其他依法令供訴訟上之擔保者準用之
    ，並為同法第一百零六條所規定。
二、本件聲請意旨略以：聲請人與相對人間清償借款假扣押事件
    ，聲請人前遵本院九十年度裁全字第一○一九號民事假扣押
    裁定為擔保聲請假扣押，曾提供交通銀行開發金融債券第十
    五期第二次二年期（聲請狀漏載二年期）債票一張、面額新
    台幣（下同）一百萬元為擔保，並以本院九十年度存字第六
    三○號提存事件提存在案，且聲請對相對人所有坐落彰化縣
    員林鎮○○段一九九（聲請狀誤載為一一九）、二○○、二
    ○五、二○六地號等四筆土地實施假扣押執行（本院九十年
    度執全字第六三○號）；嗣則以同面額之交通銀行開發金融
    債券第十五期第十二次三年期債票一張聲請變換提存物，經
    本院以九十一年度裁全聲字第一一五號民事裁定准許變更，
    且以本院九十二年度存字第一五一七號提存事件提存在案。
    嗣又以同面額之八十六年度中央政府重大交通建設公債甲類
    第十期登錄債券一張聲請變換提存物，經本院以九十三年度
    裁全聲字第四九號民事裁定准許變更，且以本院九十四年度
    存字第三六○號提存事件提存在案。聲請人為取回擔保金，
    已於九十四年十二月二十二日具狀撤回上開假扣押執行之聲
    請，且上揭執行標的物業經本院九十二年度執助字第二四七
    號強制執行事件拍賣並於九十四年十二月二十八日分配終結
    ，聲請人又於九十五年一月二十七日定二十日以上期間催告
    受擔保利益人即相對人行使權利而逾期未行使，爰依民事訴
    訟法第一百零四條第一項規定，請求准予發還擔保金等語。
三、經查，聲請人主張之上揭事實，業據其提出本院九十年度裁
    全字第一○一九號民事裁定、九十年度存字第六三○號提存
    書、九十一年度裁全聲字第一一五號民事裁定及裁定確定證
    明書、九十二年度存字第一五一七號提存書、九十三年度裁
    全聲字第四九號民事裁定及裁定確定證明書、九十四年度存
    字第三六○號提存書、九十二年度執助字第二四七號九十四
    年十二月九日通知、九十年度執全字第六三○號九十五年一
    月三日函、存證信函及掛號郵件收件回執（以上均為影本）
    ，及相對人戶籍謄本正本各一件等為證，並經本院依職權調
    閱本院上開相關卷宗全卷查核屬實。又相對人於收受催告行
    使權利信函後，仍逾期未行使。是以，揆諸前開規定，聲請
    人聲請返還擔保金，核無不合，應予准許。
四、爰依首揭規定，裁定如主文。
中      華      民      國  九十五  年    四  月  二十日
                            民事第一庭  法  官  簡燕子
右為正本係照原本作成
如對本裁定抗告須於裁定送達後十日內向本院提出抗告狀
中      華      民      國    95    年    4   月  20  日
                                        書記官  林嘉賢


司法院資訊處製作；財團法人民間司法改革基金會備份。
